臺灣桃園地方法院刑事判決　　　　　　　94年度易字第1246號
聲　請　人　臺灣桃園地方法院檢察署檢察官
被　　　告　甲○○
　　　　　　乙○○
上列被告等因違反家庭暴力防治法案件，經檢察官聲請簡易判決
處刑（九十四年度偵字第一０六七０號），本院認不宜以簡易判
決處刑，而改依通常程序審理，茲判決如下：
    主  文
乙○○被訴違反保護令部分無罪。
甲○○、乙○○被訴傷害部分均公訴不受理。
    理  由
一、聲請簡易判決處刑意旨略以：被告兼告訴人甲○○、乙○○
    為夫妻，渠等具有家庭暴力防治法第三條第一款所定之家庭
    成員關係。被告兼告訴人乙○○曾於民國九十四年四月一日
    ，經臺灣桃園地方法院依家庭暴力防治法之規定，以九十三
    年度家護字第七四七號民事通常保護令裁定令其不得對甲○
    ○實施身體或精神上不法侵害之行為，保護令有效期間為一
    年。兩人於九十四年二月三日下午二時許，在桃園縣平鎮市
    ○○里○○○路二０九巷二四號住處，因細故發生爭吵並相
    互推擠，被告甲○○竟基於傷害之犯意，持剪刀刺被告兼告
    訴人乙○○，致其受有左手中指撕裂傷、左大腿擦傷之傷害
    ，被告兼告訴人乙○○則徒手推倒被告兼告訴人甲○○，致
    被告兼告訴人甲○○受有雙手前臂多處挫傷及瘀青之傷害，
    並因而違反前揭法院所為禁止實施家庭暴力行為之裁定，因
    認被告兼告訴人甲○○涉犯刑法第二百七十七條第一項之普
    通傷害罪嫌，被告兼告訴人乙○○涉犯家庭暴力防治法第五
    十條第一款之違反保護令罪嫌及刑法第二百七十七條第一項
    之普通傷害罪嫌。
二、無罪部分：
（一）按犯罪事實應依證據認定之，無證據不得認定犯罪事實；
      另不能證明被告犯罪者，應諭知無罪之判決，刑事訴訟法
      第一百五十四條第二項、第三百零一條第一項分別定有明
　　  文。
（二）聲請人認被告乙○○涉犯上揭違反保護令之犯行，係以被
      害人甲○○之指述、診斷證明書及本院九十三年家護字第
      七四七號民事通常保護令等為其主要論據。訊據被告乙○
      ○固坦承有於上揭時間、地點與被害人甲○○發生爭執，
      惟堅決否認有違反保護令之犯行，辯稱：兩人並無互相推
      擠，伊無推甲○○，且鈞院家事法庭九十三年度家護字第
      七四七號民事通常保護令是本案發生後才裁定的，伊沒有
      違反保護令的故意等語。經查：被害人甲○○前確曾向本
      院家事法庭聲請核發民事通常保護令，由本院於九十四年
      四月一日以九十三年度家護字第七四七號核發民事通常保
      護令，並由被告乙○○於同年四月十四日親自收受，有前
      揭保護令影本一份在卷可憑（見偵查卷第二十二頁至二十
      六頁），且經本院調閱九十三年度家護字第七四七號民事
      卷宗查明無訛，足認本件案發時即九十四年二月三日下午
      二時許，前揭保護令尚未經本院家事法庭裁定核發，是被
      告辯稱前揭保護令是本案發生後才裁定的等語，洵屬有據
      。從而，縱認被告確有如簡易判決處刑意旨所述之傷害犯
      行，惟此犯行發生於九十四年二月三日，係於上開保護令
      作成生效之前，被告之行為在客觀上自無從成立家庭暴力
      防治法第五十條第一款之違反保護令罪。
  綜上，聲請人所提之證據，尚不能證明被告乙○○有上述違反
  保護令之犯行。本院復查無其他積極證據足認被告涉有前開違
  反保護令之犯行，被告此部分犯罪尚屬不能證明，自應諭知被
  告違反保護令部分為無罪判決。
三、公訴不受理部分：
（一）按告訴乃論之罪，告訴人於第一審辯論終結前得撤回其告
      訴；又告訴經撤回者，法院應諭知不受理之判決，並得不
      經言詞辯論為之，刑事訴訟法第二百三十八條第一項、第
      三百零三條第三款、第三百零七條分別定有明文。
（二）經查本件被告兼告訴人乙○○告訴被告兼告訴人甲○○傷
      害、被告兼告訴人甲○○告訴被告兼告訴人乙○○傷害等
      案件，被告兼告訴人甲○○、乙○○均係觸犯刑法第二百
      七十七條第一項之普通傷害罪，依刑法第二百八十七條前
      段之規定，須告訴乃論，業據被告兼告訴人乙○○、甲○
      ○分別於本院九十四年九月三十日調查程序當庭撤回其等
      之傷害告訴（詳本院九十四年九月三十日訊問筆錄—附於
      本院九十四年度壢簡字第一四五七號刑事卷），揆諸前開
      法條說明，本件傷害部分爰不經言詞辯論，逕諭知不受理
      之判決。
四、本案原經檢察官聲請以簡易判決處刑，但經本院調查後，認
    有刑事訴訟法第四百五十一條之一第四項但書第三款之情形
    ，遂改依通常程序審理，附此敘明。
據上論結，應依刑事訴訟法第四百五十二條、第三百零一條第一
項、第三百零三條第三款、第三百零七條，判決如主文。
本案違反保護令罪部分經檢察官李允煉到庭執行職務。
中　　華　　民　　國　　94　　年　　12　　月　  13　  日
                    刑事第一庭  審判長法  官  曾淑華
                                      法  官  王耀興
                                      法  官  黃梅淑
以上正本證明與原本無異。
如不服本判決，應於判決送達後10日內向本院提出上訴狀（應附
繕本），上訴於臺灣高等法院。
　　　　　　　　　　　        　　　　書記官　魏里安
中　　華　　民　　國　　94　　年　　12　　月　  13　  日
